【裁判字號】    95,抗,1082
【裁判日期】    951226
【裁判案由】    聲請撤銷緩刑
【裁判全文】
臺灣高等法院刑事裁定                  95年度抗字第1082號
抗  告  人
即  受刑人    甲○○
上列抗告人因聲請撤銷緩刑案件，不服台灣桃園地方法院中華民
國95年11月23日第一審裁定（95年度撤緩字第136 號），提起抗
告，本院裁定如下：
    主  文
抗告駁回。
    理  由
一、原裁定略以：查受刑人甲○○因違反廢棄物清理法案件，經
    台灣嘉義地方法院於93年1月7日，以93年度簡字第51號判處
    有期徒刑一年六月，緩刑四年，於93年1 月30日確定，茲查
    ，該受刑人在緩刑期內即94年4 月12日更犯妨害自由罪，經
    原審於95年6 月19日，以94年度訴字第1979號判處拘役五十
    九日，於95年7 月19日確定等情，此有被告上述判決正本、
    本院被告前案紀錄表在卷可稽。檢察官因認抗告人於緩刑期
    間內更犯罪，已合於刑法第75條之1 第1項第2款之規定，而
    聲請撤銷緩刑之宣告。經審核後，認受刑人於緩刑期間內，
    更犯妨害自由罪，經原審判處拘役五十九日確定，足認受刑
    人並未因而改過遷善知所警惕，原宣告之緩刑難收其預期效
    果，而有執行刑罰之必要，符合修正後刑法第75條之1第1項
    第2款之規定，爰撤銷其緩刑之宣告。
二、抗告意旨略以：抗告人因與林振海間有工程損害賠償之債務
    問題，抗告人認為不應由自己負擔全部之賠償責任，再加上
    抗告人當時經濟重創需銀孔急，一時慮及不周，始有妨害自
    由犯行，家中又有年邁父母、稚齡幼子亟待撫養，實有不能
    入獄之現實環境，本件實無撤銷緩刑之必要，懇請撤銷原裁
    定云云。
三、查受刑人行為後，刑法及其施行法部分條文業經修正公布，
    並均於95年7月1日施行，其中有關刑法第75條原規定：「受
    緩刑之宣告，而有左列情形之一者，撤銷其宣告：一、緩刑
    期內更犯他罪，受有期徒刑以上刑之宣告者。二、緩刑前犯
    他罪，而在緩刑期內受有期徒刑以上刑之宣告者。」，惟95
    年7 月1日修正公布施行之刑法第75條及75條之1則分別規定
    ：「受緩刑之宣告，而有下列情形之一者，撤銷其宣告：一
    、緩刑期內因故意犯他罪，而在緩刑期內受不得易科罰金之
    有期徒刑以上刑之宣告確定者。二、緩刑前因故意犯他罪，
    而在緩刑期內受不得易科罰金之有期徒刑以上刑之宣告確定
    者。前項撤銷之聲請，於判決確定後六月以內為之。」、「
    受緩刑之宣告而有下列情形之一，足認原宣告之緩刑難收其
    預期效果，而有執行刑罰之必要者，得撤銷其宣告：一、緩
    刑前因故意犯他罪，而在緩刑期內受得易科罰金之有期徒刑
    、拘役或罰金之宣告確定者。二、緩刑期內因故意犯他罪，
    而在緩刑期內受得易科罰金之有期徒刑、拘役或罰金之宣告
    確定者。三、‧‧‧。前條第二項之規定，於前項第一款至
    第三款情形亦適用之。」。然查，修正後刑法第2條第1項之
    規定，係規範行為後法律變更所生新舊法律比較適用之準據
    法，於修正後刑法施行後，應適用修正後刑法第2條第1項規
    定之從舊從輕之原則為比較；而修正後刑法第2條第1項係採
    從舊從輕原則，適用最有利於行為人之法律，既曰法律，自
    較刑之範圍為廣，是刑法第2條第1項所為處理者僅限於行為
    可罰性之法律規範變更適用關係，事關執行之緩刑宣告等相
    關規定應無新舊法比較問題，其適用關係必須是以裁判時之
    法律為準（最高法院95年度第8 次刑事庭會議決議參照）。
    再者，依新刑法施行法第6 條之1規定：「於中華民國94年1
    月7日刑法修正施行前，受緩刑之宣告，94年1 月7日修正刑
    法施行後，仍於緩刑期內者，適用94年1月7日修正施行之刑
    法第75條、第75條之1 及第76條規定」，是不論緩刑宣告係
    在新法施行前而適用舊法為之，或新法施行後適用新法為之
    ，皆得依新法規定撤銷緩刑，故就撤銷緩刑而言，沒有新舊
    法何者較有利或不利之比較問題，而皆應適用新法規定，核
    先敘明。
四、經查：抗告人甲○○因違反廢棄物清理法案件，經台灣嘉義
    地方法院於93年1月7日，以93年度簡字第51號判處有期徒刑
    一年六月，緩刑四年，於93年1 月30日確定。乃於緩刑期內
    即94年4月12日更犯妨害自由罪，經原審於95年6月19日，以
    94年度訴字第1979 號判處拘役五十九日，於95年7月19日確
    定等情，此有被告上述判決正本、本院被告前案紀錄表在卷
    可稽。則抗告人於前案緩刑期內，又故意再犯刑法第302 條
    之妨害自由罪，而受拘役刑之宣告確定，併參酌其前後犯案
    之情節，足認原宣告之緩刑難收其預期效果，依現行之刑法
    第75條之1 第1項第2款之規定，原審准檢察官之聲請而裁定
    撤銷其前案所受之緩刑宣告，自核無不合。至於抗告意旨辯
    稱係因債務糾紛且經濟困頓始誤觸法網云云，惟查，抗告人
    前案既已獲邀緩刑宣告，當知警惕而恪守法令，更需潔身愛
    、謹言慎行，其縱與人有何債務糾紛，亦當三思，以理性、
    和平、合法之手段尋求解決，非可恣意為之而觸犯刑章，乃
    竟又在緩刑期內犯此罪，自屬不知警惕而難收緩刑之預期效
    果，此外，抗告人以須扶養雙親、幼子等情而請求撤銷原裁
    定，亦核與抗告人應否撤銷緩刑宣告之事項無關。綜上，原
    審准依檢察官之聲請，裁定撤銷抗告人前開之緩刑宣告，於
    法有據，抗告為無理由，應予駁回。
據上論斷，應依刑事訴訟法第412條，裁定如主文。
中    華    民    國    95    年    12    月    26    日
                  刑事第十庭    審判長法  官  劉景星
                                      法  官  李春地
                                      法  官  陳志洋
以上正本證明與原本無異。
不得再抗告。
                                      書記官  王韻雅
中    華    民    國    95    年    12    月    26    日


司法院資訊處製作；財團法人民間司法改革基金會備份。
